臺灣高等法院刑事裁定
110年度毒抗字第145號
抗  告  人  林威  




上列抗告人因毒品危害防制條例案件，不服臺灣基隆地方法院中
華民國109年12月10日裁定（109年度毒聲字第64號），提起抗告
，本院裁定如下：
    主  文
抗告駁回。                                              
    理  由
一、原裁定意旨略以：
  ㈠被告林威基於施用第二級毒品甲基安非他命之犯意，於民國1
    09年6月10日下午5、6時許，在其址設新北市○○區○○路○○○○○
    00號5樓之住處內，以將甲基安非他命置於吸食器內燒烤後
    吸食煙霧之方式，施用甲基安非他命1次。業據被告於警詢
    及偵訊時坦承不諱，且被告經警採集之尿液，經台灣檢驗科
    技股份有限公司分別以EIA酵素免疫分析法為初步檢驗，再
    以GC/MS氣相層析質譜分析法為確認檢驗結果，均呈安非他
    命、甲基安非他命陽性反應，此有該公司於109年6月23日出
    具之濫用藥物檢驗報告、新北市政府警察局受採集尿液檢體
    人姓名及檢體編號對照表各1紙存卷可稽，上開檢驗結果係
    以氣相層析質譜儀法進行確認，已足排除偽陽性反應之可能
    。又扣案之白色或透明晶體1包，經送請臺北榮民總醫院鑑
    驗結果，含第二級毒品甲基安非他命成分（驗前淨重0.0168
    公克，驗餘淨重0.0155公克）等情，有臺北榮民總醫院109
    年7月31日北榮毒鑑字第C0000000號毒品成分鑑定書1紙在卷
    可稽，此外，尚有上開吸食器1組扣案可憑，是認被告確有
    施用第二級毒品甲基安非他命之事實。
　㈡又被告前因施用毒品案件，經臺灣基隆地方法院（下稱基隆
    地院）裁定送觀察、勒戒後，認無繼續施用毒品之傾向，於
    90年2月6日執行完畢，並由臺灣基隆地方檢察署（下稱基隆
    地檢署）檢察官以89年度毒偵字第2563號為不起訴處分確定
    ，此有本院被告前案紀錄表在卷可按。被告本次施用毒品之
    時間，距前次觀察、勒戒執行完畢既已逾3年，爰依毒品危
    害防制條例第20條第1項、第3項，觀察勒戒處分執行條例第
    3條第1項之規定，令被告入勒戒處所施以觀察、勒戒等語。
二、抗告意旨略以：毒品危害防制條例係於109年1月15日修正，
    於109年7月15日生效，抗告人是在109年6月10日施用第二級
    毒品經警查獲，卻被基隆地院裁定入勒戒處所施以觀察、勒
    戒，該裁定顯然違背程序規定云云。
三、按犯毒品危害防制條例第10條之罪者，檢察官應聲請法院裁
    定，令被告入勒戒處所觀察、勒戒，其期間不得逾2月；觀
    察、勒戒或強制戒治執行完畢釋放後，3年後再犯第10條之
    罪者，適用本條前2項之規定，毒品危害防制條例第20條第1
    項、第3項分別定有明文。又毒品危害防制條例於109年1月1
    5日修正、109年7月15日生效，修正後毒品危害防制條例第2
    0條第3項規定，犯第10條之罪於觀察、勒戒或強制戒治執行
    完畢釋放後，3年後再犯第10條之罪者，適用本條前2項之規
    定。上開所謂「3年後再犯」，只要本次再犯（不論修正施
    行前、後）距最近1次觀察、勒戒或強制戒治執行完畢釋放
    ，已逾3年者，即該當之，不因其間有無犯第10條之罪經起
    訴、判刑或執行而受影響，此係最高法院於109年11月18日
    以109年度台上大字第3826號裁定宣示之見解，為有權解釋
    ，各級法院應受其拘束。
四、經查：　　
　㈠本件抗告人於109年6月10日下午5、6時許，在其址設新北市○
    ○區○○路○○○○○00號5樓之住處內，以將甲基安非他命置於吸
    食器內燒烤後吸食煙霧之方式，施用甲基安非他命1次，業
    據被告於警詢及偵訊時坦承不諱，且被告經警採集之尿液，
    經台灣檢驗科技股份有限公司分別以EIA酵素免疫分析法為
    初步檢驗，再以GC/MS氣相層析質譜分析法為確認檢驗結果
    ，均呈安非他命、甲基安非他命陽性反應，此有該公司於10
    9年6月23日出具之濫用藥物檢驗報告、新北市政府警察局受
    採集尿液檢體人姓名及檢體編號對照表各1紙存卷可稽，上
    開結果係以氣相層析質譜儀法進行確認，已足排除偽陽性反
    應之可能。又扣案之白色或透明晶體1包，經送請臺北榮民
    總醫院鑑驗結果，含第二級毒品甲基安非他命成分（驗前淨
    重0.0168公克，驗餘淨重0.0155公克）等情，有臺北榮民總
    醫院109年7月31日北榮毒鑑字第C0000000號毒品成分鑑定書
    1紙在卷可稽，此外，尚有上開吸食器1組扣案可憑，是認此
    部分之事實，堪以認定。　
　㈡又抗告人前⑴因施用毒品案件，經基隆地院以89年度毒聲字第
    342號裁定送觀察、勒戒後，認無繼續施用毒品傾向，於民
    國89年3月3日執行完畢釋放，並由基隆地檢署檢察官以89年
    度毒偵字第631號為不起訴處分確定；復又⑵因施用毒品案件
    ，經基隆地院以89年度毒聲字第2309號裁定送觀察、勒戒後
    ，仍認無繼續施用毒品傾向，於90年2月6日執行完畢釋放，
    並由同署檢察官以89年度毒偵字第2563號為不起訴處分確定
    等情，有本院被告前案紀錄表、在監在押全國紀錄表、毒品
    案件紀錄表在卷可佐。而抗告人於109年6月10日，再犯本件
    施用毒品犯行，顯與其最近1次因施用毒品而經觀察勒戒執
    行完畢之90年2月6日，相距已逾3年，縱被告其後雖有因施
    用毒品案件經法院判處罪刑確定及執行完畢之情形，但迄今
    並無再受觀察、勒戒或強制戒治等保安處分之裁判及執行，
    是以檢察官依修正後毒品危害防制條例第20條第3項之規定
    ，聲請本件裁定令抗告人入勒戒處所執行觀察、勒戒，於法
    相合，重啟處遇程序亦無不當。從而，原審法院依檢察官前
    揭聲請裁定抗告人應送勒戒處所觀察、勒戒，於法並無不合
    ，亦屬允當。
  ㈢至抗告意旨稱其施用毒品之時點，係毒品危害防制條例修正
    施行前，不應適用新法，惟依毒品危害防制條例第35條之1
    第2款前段規定及前開109年度台上大字第3826號裁定意旨，
    犯第10條之罪者，不論係修正前後，均應依新法規定處理。
    是抗告人所稱，容有誤解，殊無可採，應予駁回。
五、據上論斷，應依刑事訴訟法第412條，裁定如主文。
中　　華　　民　　國　　110 　年　　2 　　月　　26　　日
              　  刑事第二十三庭審判長法　官  許永煌
　　　　　　　　　　　　　　　　　    法　官  吳定亞
　　　　　　　　　　　　　　　　　    法　官  黃美文
以上正本證明與原本無異。
不得再抗告。
                                　    書記官  彭威翔
中　　華　　民　　國　　110 　年　　2 　　月　　26　　日